# 商誉如何进行外币折算

提问人：xiaobcpa 时间：2016-05-20 14:17:37
请教版主，如果公司本年度因非同一控制下企业合并收购一家境外子公司，支付的对价及子公司的记账本位币均为美元，在编制合并报表时，商誉该如何计算？ 我的理解如下： 1 、购买日编制合并资产负债表时，因为都是用的同一天的汇率（长投和被合并方资产负债表项目），因此，商誉是完全按照支付对价减去享有的被投资方可辨认净资产公允价值的份额进行确认的，不存在外币折算的问题 2 、购买日后编制合并报表时，在商誉不存在减值迹象的情况下，请问在编制调整抵消分录的时候，商誉的金额是保持不变呢还是要根据子公司包含外币报表折算差额之后的净资产*持股比例重新计算商誉金额？我看到上市公司披露的年报里境外收购产生的商誉本期变动里有的写了外币折算，有的本期变动里没有写，这个问题两种方法都可以吗？
以上两点，非常感谢~

回答人：chenyiwei
正确做法是先计算该子公司记帐本位币下的商誉金额，然后将其乘以期末即期汇率得到折算的人民币金额，因此即使商誉未发生减值，每年的折算后人民币金额也是不一致的，甚至也可以增加，这与不能确认自创商誉的原则并不矛盾。
出处：证监会会计部《 2013 年上市公司年报会计监管报告》： 8.境外并购形成商誉的外币折算 近年来，境外并购已成为我国企业发展国际市场、进行全球布局的重要手段。境外并购中取得的子公司，其记账本位币可能与购买方的记账本位币不同，从而构成会计意义上的境外经营。购买方的合并报表中，购买境外经营形成的商誉是境外并购取得的资产之一，应作为境外经营的资产进行会计处理，即以境外经营的记账本位币计价，并在资产负债表日按照当日即期汇率进行折算。实务中，部分上市公司没有把购买境外经营形成的商誉与境外经营的资产、境外经营财务报表的折算联系起来，在初始确认购买境外经营形成的商誉后就不再考虑与其相关的外币折算问题，从而影响到合并报表中的商誉余额及外币报表折算差额的正确计量。

提问人：zhs7403 时间：2016-05-21 08:38:24
陈老师，我理解是否外币调整商誉差额走其他综合收益--折算差？

回答人：chenyiwei
是。